# 请教陈版，关于合资成立公司建造房产该如何处理

提问人：playxiu 时间：2019-07-28 11:55:24
陈版，您好，大致情况如下：
该单位在 2009 年联合 20 家企业合资成立了一家建设公司，截止目前占这家公司的 5%的股份，主要目的是建造一栋办公大楼，约定办公大楼建成后从这家建设公司回购房产， 2016 年竣工结算后，该单位按照协议拥有一层楼房产，房产价值为 1500 万元，但由于尾款未结清，未办理产权证。 2016年已装修并使用。
问题 1 ：是否可以在实际完工并使用时确认固定资产并计提折旧？
问题 2 ：如果可暂估确认固定资产的话，该单位对这家建设公司陆续以投资款的名义出资 1400 万元，其中只有 400 万元根据协议形成可供出售金融资产，剩下的 1000 万元该单位暂挂预付账款，请问如果暂估确定固定资产价值的话是按照 1500 万元扣除进项税确认，再计提应付账款 500 万元？
还是按照扣除可供出售金融资产 400 万元后， 1100 万元扣除进项税确认固定资产呢？
谢谢陈版！

回答人：chenyiwei
1 、可以，
2 、按照扣除可供出售金融资产 400 万元后， 1100 万元扣除进项税确认固定资产，